【裁判字號】    97,小上,8
【裁判日期】    981026
【裁判案由】    給付工程尾款
【裁判全文】
臺灣士林地方法院民事裁定
                                       97年度小上字第8號
上  訴  人  甲○○
被上訴人    乙○○
訴訟代理人  陳柏廷律師
上列當事人間給付工程尾款事件，上訴人對於民國96年10月31日
本院家事法庭95年度小字第1 號第一審判決提起上訴，本院管轄
之合議庭裁定如下：
    主  文
上訴駁回。
第二審訴訟費用新臺幣壹仟伍佰元由上訴人負擔。
    理  由
一、按對於小額程序之第一審判決之上訴，非以其違背法令為理
    由，不得為之。又上訴狀內應記載上訴理由，表明下列各款
    事項︰一原判決所違背之法令及其具體內容。二依訴訟資料
    可認為原判決有違背法令之具體事實。所謂判決違背法令，
    乃指判決不適用法規或適用不當。再對於小額程序之第一審
    判決上訴不合法者，第二審法院應以裁定駁回之。民事訴訟
    法第436 條之24第2 項、第436 條之25及第436 條之32第2
    項準用第468 條、第444 條第1 項分別定有明文。次按當事
    人提起上訴，如依民事訴訟法第468 條規定，以小額程序之
    第一審判決有不適用法規或適用法規不當為理由時，其上訴
    狀或理由狀應有具體之指摘，並揭示該法規之條項或其內容
    ，若係成文法以外之法則，應揭示該法則之旨趣，倘為司法
    院解釋或最高法院之判例，則應揭示該判解之字號或其內容
    ，如依民事訴訟法第469 條第1 款至第5 款所列情形為理由
    時，其上訴狀或理由書應揭示合於該條款之事實，上訴狀或
    理由書如未依此項方法表明，或其所表明者，顯與上開法條
    規定不相合時，即難認為已對小額程序之第一審判決之違背
    法令有具體之指摘，其上訴自難認為合法，最高法院71年度
    臺上字第314 號著有判例可資參照。
二、本件上訴意旨略以：上訴人惟有上訴才能有機會追回工程追
    加款。上訴人雖同時具有自然人與法人清算人雙重身分，但
    本件係因親戚關係而發生之財務糾紛。被上訴人並未否認上
    訴人收其工程款。本件係被上訴人於主工程完成後，持續要
    求上訴人多做一些工程及服務，若非親戚關係，上訴人不可
    能施作等語。
三、經查：本件上訴人提起上訴，其所述均為事實上爭執之理由
    ，而其上訴狀內並均未具體說明原判決究有如何不適用法規
    或適用不當之處，亦未揭示該法規之條項、成文法以外之法
    則或司法院解釋、最高法院之判例，復未表明違背法令之具
    體事實，揆諸首揭說明，本件上訴為不合法，應予裁定駁回
    。
四、末按小額訴訟之上訴程序，法院為訴訟費用之裁判時，應確
    定其費用額，民事訴訟法第436 條之19第1 項、第436 條之
    32第1 項規定甚明。本件第二審裁判費用依上述認應由上訴
    人負擔，故上訴人所支出之第二審裁判費新臺幣1,500 元，
    自應由上訴人負擔，爰確定之。
五、據上論結，本件上訴為不合法，依民事訴訟法第436 條之32
    第1 項、第2 項、第436 條之19第1 項、第444 條第1 項前
    段、第95條、第78條，裁定如主文。
中    華    民    國    98    年    10    月    26    日
                  家事法庭  審判長法  官  詹朝傑
                                  法  官  陳章榮
                                  法  官  陳文通
以上正本證明與原本無異。
本裁定不得抗告。
中    華    民    國    98    年    10    月    27    日
                                  書記官  陳玉瓊


司法院資訊處製作；財團法人民間司法改革基金會備份。
